Config:
  hfst:
    Gen: ../../../src/generator-gt-norm.hfst
    Morph: ../../../src/analyser-gt-norm.hfst
#  xerox:
#    Gen: ../../../src/generator-gt-norm.xfst
#    Morph: ../../../src/analyser-gt-norm.xfst
#    App: lookup

Tests:


  Noun - alme: # e-stems
    alme+N+Sg+Nom: alme
    alme+N+Sg+: aˊlme
    alme+N+Sg+Acc: aˊlme
    alme+N+Sg+Ill: aalman
    alme+N+Sg+Loc: almeest
    alme+N+Sg+Com: olmijn
    alme+N+Sg+Abe: aˊlmettáá
    alme+N+Ess: almen
    alme+N+Par: almed
    alme+N+Pl+Nom: aˊlmeh
    alme+N+Pl+Gen: oolmij
    alme+N+Pl+Acc: oolmijd
    alme+N+Pl+Ill: olmijd
    alme+N+Pl+Loc: oolmijn
    alme+N+Pl+Com: oˊlmijguin
    alme+N+Pl+Abe: oˊlmijttáá
